臺灣臺南地方法院民事裁定　九十一年度救聲抗字第一號
　　抗　告　人　乙○○
右抗告人因與相對人甲○○間請求損害賠償事件，聲請訴訟救助，對於中華民國九十
一年四月二十九日本院九十一年度營救字第一號裁定，提起抗告，本院裁定如左
    主      文
抗告駁回。
抗告費用由抗告人負擔。
    理      由
一、按當事人無資力支出訴訟費用者，固得聲請訴訟救助，然所謂無資力係指窘於生
    活，且缺乏經濟信用者而言，最高法院四十三年台抗字第一五二號著有判例可稽
    。又聲請訴訟救助，依民事訴訟法第一百零九條第二項、第二百八十四條之規定
    ，應提出能即時調查之證據，以釋明請求救助之事由，是法院調查聲請人是否無
    資力支出訴訟費用，專就聲請人提出之證據為之，如聲請人並未提出證據，或依
    其提出之證據，未能信其無資力支出訴訟費用之主張為真實，即應將其聲請駁回
   （最高法院二十六年滬抗字第三四號判例參照）。
二、本件聲請及抗告意旨略以：抗告人家境清寒，生活困苦，有清寒證明書可證，雖
    其名下有土地，惟均為共有狀態，無法自由使用，是本件聲請應符合訴訟救助之
    要件，詎原審裁定未傳訊抗告人到庭，即逕予駁回本件聲請，顯有違誤，為此提
    起本件抗告等語。
三、經查本件抗告人聲請訴訟救助，固據其提出台南市西區忠信里出具家境清寒生活
    困苦證明書一紙（註明非訴訟用）為證，惟該證明書係於民國八十九年四月二十
    六日開立，距今已逾二年，已難用以證明抗告人現在之資力狀況；況觀諸該證明
    書所載「茲證明本里里民乙○○先生（民國○○○年○月○日生），身分證字號
    Ｚ000000000，設籍在忠孝街四十九號家境清寒，生活困苦屬實」等語
    ，亦不足以證明抗告人確有缺乏經濟信用（如被宣告破產），以致無力支出訴訟
    費用之事實。且查抗告人前曾因另件訴訟向本院聲請訴訟救助（本院九十年度救
    字第一號），亦提出上開證明書作為釋明依據，業經本院裁定聲請駁回，抗告人
    抗告後，並經臺灣高等法院臺南分院於九十年六月二十九日以九十年度抗字第二
    三七號裁定駁回再抗告確定在案，今抗告人復以上開同一證明書聲請訴訟救助，
    其聲請尤難准許。復參以原審依職權向財政部台灣省南區國稅局臺南市分局函查
    抗告人之財產歸戶清冊及最近二年之所得資料結果，顯示抗告人名下尚有土地二
    筆，且其八十八年度及八十九年度綜合所得稅各類所得給付總額分別為新台幣（
    下同）四十五萬零八百二十一元及一百萬七千三百元等情，亦有該局九十一年三
    月十一日南區國稅南市資字第○九一○○○七四六五號函附於原審卷可考，足見
    抗告人除具有二筆土地所有權外，更獲有可觀之薪資所得，顯非無資力，是其徒
    以名下二筆土地係共有狀態，無法自由使用為由，主張伊無資力云云，要無可採
    。綜上各情，尚難認抗告人有何經濟缺乏信用，無力支出訴訟費用之情事可言，
    此外復未據抗告人提出其他能即時調查之證據，以釋明其無資力支出訴訟費用之
    主張為真實，揆諸首揭說明意旨，抗告人所提本件聲請即屬無從准許。從而，原
    裁定以抗告人非無資力，與訴訟救助要件不符為由，駁回抗告人所提本件聲請，
    核無不合，乃抗告意旨猶執陳詞指摘原裁定不當，求為廢棄原裁定，為無理由。
四、據上論結，本件抗告為無理由，依民事訴訟法第四百三十六條之一第三項、第四
    百九十二條第一項、第九十五條、第七十八條，裁定如主文。
中　　　華　　　民　　　國　　九十一　　年　　　十二　　　月　　十七　　日
                                臺灣臺南地方法院民事第二庭
~B審判長法　　　官　蔡美美
~B　　　法　　　官　洪碧雀
~B　　　法　　　官　李銘洲
右正本證明與原本無異
本件不得再抗告
中　　　華　　　民　　　國　　九十一　　年　　　十二　　　月　　十七　　日
~B　　　法院書記官　歐貞妙
